臺灣高等法院刑事判決
109年度上易字第1106號
上  訴  人  
即  被  告  楊世皇

上列上訴人因違反毒品危害防制條例案件，不服臺灣桃園地方法
院108年度審易字第2928號，中華民國109年3月27日第一審判決
（起訴案號：臺灣桃園地方檢察署108年度毒偵字第5646號），
提起上訴，本院判決如下：
    主  文
原判決撤銷。
楊世皇施用第二級毒品，累犯，處有期徒刑陸月，如易科罰金，
以新臺幣壹仟元折算壹日。
    犯罪事實
一、楊世皇基於施用第二級毒品之犯意，於民國108年8月1日晚
    間9時5分許採尿前3、4天內，在桃園龍潭區北龍路某友人住
    處內，以將第二級毒品甲基安非他命毒品置於玻璃球內燒烤
    後吸食煙霧之方式，施用第二級毒品甲基安非他命1次。嗣
    於同年8月1日晚間8時10分許，因另案通緝為警在桃園市楊
    梅區永美路與仁美路口查獲時，主動向警自首坦承上情，經
    警採尿送驗後而查獲。
二、案經桃園市政府警察局楊梅分局報告臺灣桃園地方檢察署檢
    察官偵查後提起公訴。
    理  由
壹、程序部分
    本件認定事實所引用之非供述證據，並無證據證明係公務員
    違背法定程序所取得，亦無刑事訴訟法第159條之4顯有不可
    信之情況與不得作為證據之情形，且經本院於審理期日依法
    進行證據之調查、辯論，依法均有證據能力。
貳、實體部分
一、認定犯罪事實所憑之證據及理由：
　　訊據被告對於上開犯罪事實坦承不諱(本院卷第74頁)，核與
    被告在原審之自白供述相符。此外，復有應受尿液採驗人尿
    液檢體採集送驗記錄、勘察採證同意書、台灣檢驗科技股份
    有限公司濫用藥物尿液檢驗報告（報告編號：UL/2019/0000
    0000）在卷可資佐憑，足證被告之自白供述與事實相符，事
    證明確，堪予認定，自應依法論科。
二、論罪科刑部分：
  ㈠核被告所為，係犯毒品危害防制條例第10條第2項之施用第二
    級毒品罪。被告為供自己施用而持有第二級毒品甲基安非他
    命之低度行為，為施用之高度行為所吸收，自不另論罪。
  ㈡被告①因施用毒品案件，經臺灣桃園地方法院以102年度審易
    字第1356號判決判處有期徒刑7月確定；②因轉讓毒品案件，
    經同院以102年度壢簡字第1767號判決判處有期徒刑2 月確
    定；前開①、②所示之刑，經同院以105年度聲字第2783號裁
    定應執行有期徒刑8月確定；③因轉讓毒品案件，經同院以10
    5年壢簡緝字第3號判決判處有期徒刑3月確定；④因施用毒品
    等案件，經同院以105年度審易緝字第52、53號判決分別判
    處有期徒刑7月（共2罪），應執行有期徒刑10月確定；前開
    ①、②所示之應執行刑，並與③、④所示之刑，接續執行，於10
    7年1月27日執行完畢出監，有本院被告前案紀錄表在卷可按
    。本件是上開有期徒刑執行完畢後5年內，因故意再犯有期
    徒刑以上之罪，為累犯。再參照司法院釋字第775號解釋意
    旨，被告前已有施用毒品犯行，足顯被告歷經前次刑之執行
    ，猶不知悔改，其對刑罰之反應力亦屬薄弱，此次加重最低
    本刑，對其人身自由所為之限制自無過苛之侵害，自應依刑
    法第47條第1項規定加重其刑。
　㈢被告上訴意旨略以：我當時是自首，請依法減輕刑度等語。
    經查，本件被告係因通緝為警盤查時，在警尚未發現被告持
    有毒品或有任何違反毒品危害防制條之犯罪嫌疑時，被告即
    向員警主動坦承上情，並接受採尿送驗，業據當時警詢之詢
    問員警陳建宏到庭證述明確(本院卷第71至72頁)。是本件被
    告是對於未發覺之罪自首而受裁判者，爰依刑法第62條前段
    之規定，減輕其刑，並先加後減之。
三、撤銷改判及量刑之理由：　　　　　　　　　　
　㈠原審因予論罪科刑，固非無見，惟查：被告有上開自首得減
    輕其刑規定之適用，已如上述，原審判決未依職權審酌，已
    有違誤，應予撤銷改判。
  ㈡爰審酌被告因未能戒除毒品前已因施用毒品案件經觀察、勒
    戒、強制戒治及刑之執行，本應澈底戒除毒癮，詎仍未能自
    新、戒斷毒癮，而仍基於施用毒品之犯罪動機與目的，以上
    開手段施用足以導致人體機能發生依賴性、成癮性及抗藥性
    等障礙之第二級毒品，戕害自身健康，漠視法令禁制，本不
    宜再予寬縱。惟念被告犯後係自首坦承犯行，並非無悔意，
    再兼衡被告自述之智識程度、生活狀況等一切情狀，就被告
    所犯量處如主文第二項所示之刑，並諭知易科罰金之折算標
    準，以符罪刑相當原則。
據上論斷，應依刑事訴訟法第369條第1項前段、第364條、第299
條第1項前段，判決如主文。
本案經檢察官許炳文提起公訴，檢察官許鈺茹到庭執行職務。
中　　華　　民　　國　　109 　年　　7 　　月　　29　　日
                  刑事第十九庭  審判長法　官  曾淑華
                                      法　官  俞秀美
                                      法　官  陳文貴
以上正本證明與原本無異。
不得上訴。
                                      書記官  洪宛渝
中　　華　　民　　國　　109 　年　　7 　　月　　29　　日
附錄：本案論罪科刑法條全文
毒品危害防制條例第10條第2項
施用第二級毒品者，處3年以下有期徒刑。